【裁判字號】    97,附民,279
【裁判日期】    971215
【裁判案由】    誣告
【裁判全文】
臺灣高雄地方法院刑事附帶民事訴訟判決
原      告  甲○○
被      告  乙○○
            丙○○
            丁○○
上列被告因97年度訴字第937 號誣告案件，經原告提起附帶民事
訴訟，請求損害賠償，本院判決如下：
    主  文
原告之訴及假執行之聲請均駁回。
    事  實
一、原告主張：被告乙○○、丙○○為兄弟，被告丁○○係乙○○、丙○○之父，甲○○係丁○○之侄子。緣丁○○之父即
    甲○○之祖父陳萬吉（已於民國92年4 月22日死亡）原將起
    訴書附表所示之土地及房屋登記在丁○○、二子陳雄河、三
    子即甲○○之父陳和誠及乙○○、丙○○等人名下，惟該些
    不動產之使用、收益仍由陳萬吉管理，不動產之所有權狀亦
    由陳萬吉保管。嗣陳萬吉於84年間將附表所示丁○○、乙○○、丙○○名下之不動產移轉登記予三子陳和誠、甲○○及
    甲○○之弟陳仁貴。詎被告乙○○、丙○○、丁○○明知附
    表所示之土地業經陳萬吉變更登記在甲○○、陳和誠、陳仁
    貴等人名下，竟基於使他人受刑事處分之意圖，於92年11月
    間，具狀向臺灣高雄地方法院檢察署提出告訴，指稱：甲○○、陳和誠、陳仁貴3 人於84、85年間未經渠等同意，趁機
    取得原由陳萬吉保管之印鑑、所有權狀後，偽造土地、建築
    改良物買賣所有權移轉契約書、申請書、公證書等文書，並
    與陳和誠之妻舅黃榮富共同將附表所示之土地移轉登記予甲○○、陳仁貴、黃榮富，涉有偽造文書罪嫌，使高雄地方法
    院檢察署依法偵查甲○○等人是否涉有偽造文書罪嫌，被告
    3 人誣指原告盜用印鑑偽造文書，霸占遺產達新台幣（下同
    ）1700多萬元，自係不法侵害原告之名譽且情節重大，爰依
    民法第195 條之規定請求非財產上之損害等語，並聲明：被
    告應連帶給付原告新台幣100 萬元及自本起訴狀繕本送達翌
    日起至清償日止，按週年利率百分之五計算之利息，願供擔
    保，請准宣告假執行。
二、被告則均聲明：原告之訴駁回，願供擔保請准宣告免假執行
    。
    理  由
一、按刑事附帶民事訴訟，其刑事部分諭知無罪之判決者，應以
    判決駁回原告之訴，刑事訴訟法第503 條第1 項前段定有明
    文。
二、本件被告乙○○、丙○○、丁○○被訴誣告一案，業經本院
    於97年12月15日以97年度訴字第937 號刑事判決諭知無罪在
    案，揆諸前揭說明，自應駁回原告之訴，其假執行聲請，因
    失所附麗，亦應一併駁回。
據上論斷，應依刑事訴訟法第503條第1項前段，判決如主文。
中    華    民    國    97    年    12    月    15    日
                  刑事第六庭    審判長法  官  曾逸誠
                                      法  官  林柏壽
                                      法  官  王靖茹
以上正本證明與原本無異。
如不服本判決非對於刑事判決有上訴時不得上訴，並應於送達後
10日內向本院提出上訴狀。
中    華    民    國    97    年    12    月    15    日
                                      書記官  鍾錦祥


司法院資訊處製作；財團法人民間司法改革基金會備份。
